

JOSÉ ÁLVARO JAPA SALAZAR



Huánuco – Pillco Marca – San Diego



alvaruwiiu@hotmail.com



993340954

PRESENTACIÓN

Soy un joven de 24 años apasionado por la tecnología, autodidacta y freelancer.

Como recién egresado me encantaría formar parte de su equipo y aplicar mis conocimientos para darle valor a su empresa.

Como persona soy capas de adaptarme a cualquier circunstancia y trabajar muy bien en equipo, así mismo soy disciplinado, maximizando mi productividad todos los días.

INTERESES

- ✓ Apasionado por el levantamiento de pesas, he participado en competencias a nivel local.
- ✓ Encantado por el mundo de la tecnología.
- ✓ Movido por el estilo minimalista.

IDIOMAS

Inglés intermedio.

HABILIDADES

- Uso de la metodología scrum para desarrollo de proyectos en equipo.
- Desarrollo web en html, css y js.
- Habilidades blandas para el desarrollo de proyectos.
- Conocimiento avanzado en todo el paquete office 365(Excel, Word, Access, Publisher, teams)

EDUCACIÓN

2015 - 2020 Huánuco Perú

BACHILLER EN INGENIERÍA DE SISTEMAS E INFORMÁTICA

Universidad de Huánuco

EXPERIENCIAS

Noviembre 2020 - Abril

Huánuco - Huánuco

Andean Super Food - Planta Industrial

Practicante a tiempo parcial en el Área de Desarrollo e Investigación

- Sistematización y automatización de procesos documentarios con power automate.
- Desarrollo y actualización de su pagina web.
- Desarrollo de su sistema de gestión de procesos.

Nov. 2020 - Abril 2021

Lima

Partner Tech

Desarrollador FullStack de forma remota

- Desarrollo fullstack de proyecto Kardex
- Rediseño frontend de aplicaciones de planillas
- Uso de herramientas scrum para el desarrollo de proyectos

Marzo 2021 - Abril 2022